臺灣新竹地方法院刑事判決
111年度交易字第499號
公  訴  人  臺灣新竹地方檢察署檢察官賴佳琪
被      告  傅紫婷




上列被告因過失傷害案件，經檢察官提起公訴（111年度偵字第5
371號)，本院判決如下：
    主      文
本件公訴不受理。
    理      由
一、公訴意旨詳如檢察官起訴書之記載（如附件）。
二、按告訴乃論之罪，告訴人於第一審辯論終結前得撤回其告訴
    ；又告訴經撤回者，應諭知不受理之判決，並得不經言詞辯
    論為之，刑事訴訟法第238 條第1 項、第303 條第3 款、第
    307 條定有明文。
三、查本件告訴人對被告提出過失傷害告訴案件，公訴意旨認係
    觸犯刑法第284條前段之過失傷害罪，依同法第287條之規定
    ，須告訴乃論。茲因告訴人與被告達成和解，被告業已賠償
    告訴人之損失並給付完畢，告訴人亦具狀撤回告訴，此有本
    院和解筆錄、聲請撤回告訴狀、轉帳交易明細附卷可稽，揆
    諸前揭說明，爰不經言詞辯論，逕為諭知不受理之判決。
四、據上論斷，應依刑事訴訟法第303 條第3 款、第307 條，判
    決如主文。
中　　華　　民　　國　　111 　年　　10　　月　　31　　日
                  刑事第四庭    法　官　陳健順
以上正本證明與原本無異。
如不服本判決應於收受本判決後20日內向本院提出上訴書狀，上
訴書狀應敘述具體理由。上訴書狀未敘述上訴理由者，應於上訴
期間屆滿後20日內補提理由書狀於本院(均須按他造當事人之人
數附繕本 )「切勿逕送上級法院」。 
中　　華　　民　　國　　111 　年　　11　　月　　1 　　日
                                書記官  吳玉蘭
附件：
臺灣新竹地方檢察署檢察官起訴書
                                     111年度偵字第5371號
　　被　　　告　傅紫婷　女　26歲（民國00年0月0日生）
　　　　　　　　　　　　住○○市○區○○里0鄰○○○路00
　　　　　　　　　　　　　號10樓
　　　　　　　　　　　　居新竹縣○○鎮○○路000號
　　　　　　　　　　　　國民身分證統一編號：Z000000000號
上列被告因過失傷害案件，已經偵查終結，認應提起公訴，茲將
犯罪事實及證據並所犯法條分敘如下：
　　　　犯罪事實
一、傅紫婷於民國111年3月13日14時50分許，駕駛車牌號碼000-
    0000號自用小客車，沿新竹縣竹東鎮北興路2段由西北往東
    南方向外側車道行駛，行經北興路2段與仁愛路370巷交岔口
    網狀線附近時，原應注意行駛時，駕駛人應注意車前狀況及
    兩車並行之間隔，並隨時採取必要之安全措施，欲超越同一
    車道之前車時，須先按鳴喇叭二單響或變換燈光一次，且超
    越時應顯示左方向燈並於前車左側保持半公尺以上之間隔超
    過，行至安全距離後，再顯示右方向燈駛入原行路線，而當
    時並無不能注意之情形，竟疏未注意及此，適鄭秋卉未領有
    駕駛執照騎乘車牌號碼000-000號普通重型機車行駛在傅紫
    婷車輛前方，亦疏未注意汽車行駛時，駕駛人應注意兩車並行之
    間隔，並隨時採取必要之安全措施，不得在道路上蛇行，為前
    往位在對向道路之餐廳而往左偏行，傅紫婷則貿然自鄭秋卉
    左側超車，以其右側車身擦撞鄭秋卉左側車身，致鄭秋卉人
    車倒地，受有左側第四、八肋骨閉鎖性骨折、左側上、下肢
    擦挫傷等傷害。
二、案經鄭秋卉訴請新竹縣政府警察局竹東分局報告偵辦。
　　　　證據並所犯法條
一、被告傅紫婷固坦認駕車與告訴人鄭秋卉發生擦撞之事實，惟
    矢口否認涉犯過失傷害罪嫌，辯稱：告訴人與伊平行行駛在
    伊的右邊一直靠過來才會撞到等語。惟上開犯罪事實業據告
    訴人於警詢及偵查中指訴歷歷，並有臺北榮民總醫院新竹分
    院診斷證明書、新竹縣政府警察局竹東分局竹東派出所道路
    交通事故當事人登記聯單、道路交通事故現場圖、道路交通
    事故調查報告表(一)(二)、車輛詳細資料報表、新竹縣政府
    警察局舉發違反道路交通管理事件通知單、新竹縣政府警察
    局竹東分局竹東派出所道路交通事故肇事人自首情形紀錄表
    、現場照片、GOOGLE街景示意圖在卷可參，被告犯嫌堪以認
    定。
二、核被告所為，係犯刑法第284條前段之過失傷害罪嫌。
三、依刑事訴訟法第251條第1項提起公訴。
　　此　致
臺灣新竹地方法院
中　　華　　民　　國　 111　　年　　7 　　月　　4 　　日
　                            檢  察  官  賴佳琪
本件證明與原本無異　
中　　華　　民　　國　 111　　年　　8 　　月　　 5 　 日
                          　　書　記　官  楊凱婷